【裁判字號】    95,重訴,69
【裁判日期】    951130
【裁判案由】    毒品危害防制條例
【裁判全文】
臺灣高雄地方法院刑事判決              95年度重訴字第69號
公  訴  人  臺灣高雄地方法院檢察署檢察官
被      告  乙○○
選任辯護人  黃勇雄律師
            鄭國安律師
            鄭瑞崙律師
被      告  丁○○
指定辯護人  陳富勇律師
上列被告因違反毒品危害防制條例案件，經檢察官提起公訴（95
年度偵字第14089 號），本院判決如下：
    主  文
乙○○販賣第一級毒品，累犯，處無期徒刑，褫奪公權終身。扣
案如附表一編號一、二所示之物，均沒收銷燬之；如附表一編號
三所示之物，均沒收之。
丁○○共同持有第一級毒品，累犯，處有期徒刑拾月。扣案如附
表一編號一所示之物，沒收銷燬之。
    事  實
一、乙○○前於民國86年間因肅清煙毒條例案件，經本院以86年
    度訴字第3862號判處有期徒刑3 年4 月確定，又因違反麻醉
    藥品管理條例案件，經本院以86年度易字第8868號判處有期
    徒刑4 月確定，因二罪均為裁判確定前所犯，經本院以87年
    度聲字第898 號合併定應執行有期徒刑3 年8 月確定。嗣經
    入監執行，於89年12月14日縮短刑期假釋出監，所餘刑期交
    付保護管束，93年10月11日縮刑期滿執行完畢，假釋未經撤
    銷，以執行完畢論。丁○○於86年間因肅清煙毒條例案件及
    違反麻醉藥品管理條例案件，經本院以86年度訴字第2208號
    分別判處有期徒刑3 年4 月及6 月確定，合併定應執行有期
    徒刑3 年8 月確定。嗣經入監執行，於89年2 月3 日縮短刑
    期假釋出監，交付保護管束，93年10月11日縮刑期滿執行完
    畢，假釋未經撤銷，所餘刑期以執行完畢論。詎2 人均未能
    警惕、悔改。
二、乙○○明知海洛因業經行政院衛生署公告為管制之第一級毒
    品，不得販賣、持有，竟基於販賣第一級毒品海洛因以營利
    之犯意，先於95年5 月17日前之某日，在不詳地點向某不詳
    之人販入海洛因毒品30包後（合計淨重119 公克，空包裝重
    40.23 公克），又於95年5 月17日晚上10時48分許，在高雄
    市○○區○○路103 號5 樓之13住處，接獲綽號「和尚」之
    甲○○（經檢察官另案通緝）撥打其所有之0000000000號行
    動電話（機型為OKWAP 藍色手機），告知有海洛因毒品可以
    出售，經甲○○再接續撥打2 通電話交涉、商談結果，乙○○決定以新臺幣（下同）410 萬元之代價，向甲○○販入2
    包海洛因毒品，並暫訂先由乙○○給付約30萬元，取貨無誤
    後，餘款再擇日另行交付，交貨地點及方式則再以電話聯絡
    確認。嗣甲○○聯繫妥當後，於同日晚上11時55分許，再度
    撥打上開電話告知乙○○先驅車前往高雄市○○路附近，以
    便與甲○○所指派或合作之不詳成年男子接洽取貨，乙○○
    即預先準備其所有LV皮包1 只用以裝放毒品，於即將出門之
    際，適有其原不知情之友人丁○○前往該處尋訪，乙○○遂
    請丁○○與其共同前往，丁○○應允同行。嗣乙○○即於翌
    日（18日）凌晨某時，駕駛其兒子所有之車號「**-8193 」
    號（前2 碼不詳）自小客車搭載丁○○（坐於副駕駛座），
    駛至高雄市○○路附近時，即接獲甲○○電話告知確實交易
    地點為六合路與復興路口附近，並告以向該不詳成年男子拿
    取毒品，先付款項則確定為27萬元。旋乙○○、丁○○駕車
    至上開約定地點，乙○○先下車確認其車牌號碼後，即撥打
    電話向甲○○告知車號，未久，該不詳成年男子即出現徒步
    至乙○○車邊詢問「是否和尚叫你來取貨？」等語，經確認
    無誤，乙○○即請該男子進入其汽車後座，乙○○先取出27
    萬元交付該男子後，該男子則取出2 包（淨重674.59公克，
    空包裝重48.8 4公克）以透明塑膠袋包裝之海洛因交給乙○○，乙○○旋將該2 包毒品裝入其LV皮包內，並置放在駕駛
    座旁之排檔桿處，而接續販入海洛因毒品。丁○○在一旁目
    睹上開全盤經過，亦知悉乙○○係販入海洛因毒品。交易完
    成，乙○○駕車返回上開「光和大樓」住處時，為停車方便
    ，乃先請丁○○下車，並將該裝放海洛因毒品之LV皮包交丁○○持有，丁○○雖明知該LV皮包內裝放海洛因毒品，竟仍
    基於為乙○○共同持有第一級毒品之犯意聯絡，持該LV皮包
    下車在該大樓一樓中庭之警衛室前等候，嗣在現場埋伏之員
    警認時機成熟，旋於是日凌晨1 時20分許執行現行犯之逮捕
    ，趨前命丁○○蹲下制伏，並自該LV皮包內查獲上開2 包海
    洛因、手機1 具（OKWAP 藍色，門號0000000000號），乙○○停車徒步返回時亦一併遭警逮捕制伏。嗣經乙○○帶同員
    警前往上址5 樓之13其住處內搜索，扣得如附表一編號三所
    示（上開2 包毒品包裝袋2 只、手機及LV皮包除外）被告乙○○所有供販賣毒品所用及預備供販賣毒品所用之物品而查
    獲。
三、案經高雄縣政府警察局移送臺灣高雄地方法院檢察署檢察官
    偵查起訴。
    理  由
壹、程序事項：
一、公訴人提出被告乙○○通訊監察譯文之證據能力：
（一）按依憲法保障人權觀點而言，在正常情況下，政府或偵查
      機關並無權利監聽人民之通話，然而人民秘密通訊自由與
      其他基本人權同，仍得以法律限制之，故憲法第23條規定
      ，以上各條列舉之自由權利，除為妨止妨礙他人自由、避
      免緊急危難、維持社會秩序或增進公共利益所必要者外，
      不得以法律限制之。依此，如符合上開基本權限制之必要
      情形，並非不可依法限制人民之秘密通訊自由。次按有事
      實足認被告或犯罪嫌疑人有最輕本刑為3 年以上有期徒刑
      之罪嫌，並危害國家安全或社會秩序情節重大，而有相當
      理由可信其通訊內容與本案有關，且不能或難以其他方法
      蒐集或調查證據者，得發通訊監察書。通訊監察書，偵查
      中由檢察官依司法警察機關聲請或依職權核發，審判中由
      法官依職權核發。通訊保障及監察法第5 條第1 項第1 款
      、第2 項分別定有明文。
（二）本件關於被告乙○○所使用之0000000000、0000000000、
      0000000000號3 支電話之監聽錄音，係經臺灣高雄地方法
      院檢察署核准在案，有如附表二所示詳載聲監案號、案由
      、監察電話及對象、指揮檢察官等之通訊監察書及譯文紀
      錄附卷可參，係依法而為監聽。又依該通訊監察書所載監
      聽期間，係自94年6 月28日起至95年5 月18日止，尚未逾
      1 年，就被告乙○○部分所監聽電話僅有3 支，期間及監
      聽數量均非過當，復審酌電話監聽雖使被告乙○○之隱私
      權及秘密通訊自由等基本人權受到侵犯，惟衡以被告乙○○訴訟上防禦不利益之程度，及其所涉販賣第一級毒品為
      最輕法定本刑無期徒刑以上之重罪，對社會所生危害至屬
      鉅大等情，兼顧人權保障及公共利益之均衡維護觀點，認
      本件通訊監察應合於比例原則，且參以辯護人經拷貝監聽
      錄音帶核對後認與譯文所載相符，故不聲請勘驗之情（見
      本院卷第138 頁），是認本件通訊監察並無違法情事，依
      此所得之通訊監察錄音及依該錄音轉譯製作之譯文應具有
      證據能力。
二、本件員警逮捕、搜索之性質及其適法性：
（一）辯護意旨稱：被告2 人於95年5 月18日在高雄市○○區○○路103 號「光和大樓」警衛室前所為逮捕及搜索，暨嗣
      後進入被告乙○○住處搜索等，均屬非法之逮捕、搜索，
      則其因搜索而查扣之海洛因及其他物品，均係非法取得之
      證據，無證據能力等語。茲應區別情形，逐一審認如次：
（二）「光和大樓」警衛室前所為逮捕及搜索部分：
      按現行犯，不問何人得逕行逮捕之。因持有兇器、贓物或
      其他物件或於身體、衣服等處露有犯罪痕跡，顯可疑為犯
      罪人者，以現行犯論。次按檢察官、檢察事務官、司法警
      察官或司法警察逮捕被告、犯罪嫌疑人或執行拘提、羈押
      時，雖無搜索票，得逕行搜索其身體、隨身攜帶之物件、
      所使用之交通工具及其立即可觸及之處所。刑事訴訟法第
      88條第1 、3 項、同法第130 條分別定有明文。查本件經
      長期監聽被告乙○○使用之3 支行動電話門號，發現其有
      疑似毒品交易買賣情事，至95年5 月17日因獲知其與甲○○有疑似大量交易毒品對話內容，遂執行跟監行動，進而
      於被告乙○○返回住處時，認時機成熟而逮捕被告2 人。
      依卷附該日及翌日被告乙○○與甲○○連續數通對話內容
      所示（見偵查卷第26、27頁），17日第1 通電話甲○○先
      有「2 個給你，43啦」等語，第2 通電話又稱「你拿30給
      他就好」等語，第3 通電話復稱「2 阿，410 給你」等語
      ，嗣被告乙○○又稱「25給他」，最後則有「你車牌多少
      ？8193」之對話，過程充滿略稱、暗語，非一般人對話常
      態，依員警偵辦毒品案件經驗，認有毒品交易之高度可能
      ，自非無謂推測。則被告2 人於完成毒品交易後返回住處
      時，見被告丁○○手持LV皮包，認係裝放毒品之皮包，乃
      認時機成熟，發動逮捕，應認合於上開逕行逮捕現行犯之
      要件。則依法逮捕被告2 人後，自被告丁○○手上搜得LV
      皮包，並查扣該皮包內之2 包海洛因毒品，自屬因合法逮
      捕後，為避免證據湮滅所為之附帶搜索及附帶扣押，乃法
      律授權之無令狀搜索及扣押，是此部分尚無違法逮捕進而
      違法搜索、扣押之問題，所扣得之2 包海洛因毒品，自有
      證據能力。
（三）在被告乙○○住處內搜索及扣押部分：
   1、按「搜索，經受搜索人出於自願性同意者，得不使用搜索
      票。但執行人員應出示證件，並將其同意之意旨記載於筆
      錄。」刑事訴訟法第131 條之1 定有明文。依此規定，固
      可在被搜索人同意之下實施無令狀之搜索，但被搜索人之
      同意搜索必須係出於自願性，始克相當。至於是否出於自
      願，基於無令狀搜索係法定有票搜索之例外特殊情形，是
      如依具體個案綜合各項情況判斷，倘若被搜索人之自由意
      思事實上受到極端壓制，或客觀上難認受搜索人有自我意
      志之決定自由時，即應認定其所為之同意搜索非出於自願
      ，始符立法意旨。關於被告乙○○住處遭搜索部分，因其
      住處在該逮捕地點之5 樓，顯非附帶搜索，自無疑問，搜
      索扣押筆錄記載附帶搜索部分，並非正確。然該筆錄另記
      載有同意搜索之情形，並有被告乙○○簽名為證（見警卷
      第21頁），是應就當時客觀情狀及是否確經被告乙○○自
      願性同意而認定之。查被告乙○○在其住處大樓樓下遭逮
      捕後，員警即命其蹲下，同時戴上手銬，業經被告乙○○
      及被告丁○○於本院審理時供陳在卷，該次員警之逮捕及
      搜索固屬合法，惟其時被告乙○○身體及心理已受到明顯
      壓制，亦應可想像。又據被告乙○○於本院審理時陳稱「
      當時警員命令我帶他們到我住處，警方問我說住在幾樓，
      我說5 樓」「我在搜索扣押筆錄上簽名，因為沒有辦法，
      搜索完，我才簽名的」等語（見本院卷第167 頁）。雖同
      意搜索之合法性係以同意為前提，搜索後補行簽名，並非
      不可，然被告乙○○因遭逮捕並戴上手銬，執行地點又在
      其住處樓下，於此情境下，顯然已無自我意志之決定自由
      ，其在身體、心理均受到極端壓制之情況下，因員警命令
      而帶同進入其住處搜索，難認係出於被告乙○○之自願性
      同意，是員警此部分之搜索並非合法，其因此而搜得之扣
      案物品，亦屬違法扣押而取得之證據，應堪認定。
   2、惟按「除法律另有規定外，實施刑事訴訟程序之公務員因
      違背法定程序取得之證據，其有無證據能力之認定，應審
      酌人權保障及公共利益之維護。」刑事訴訟法第158 條之
      4 定有明文。準此，員警因上開違法搜索而在被告乙○○
      住處所取得之物，固屬違背法定程序取得之證據，但該證
      據是否即無證據能力，依法仍須審酌人權保障及公共利益
      之維護，就此二者間之利益權衡評估，期能兼顧個人基本
      人權之保障及實質真實之發現，而非以該證據係屬違法取
      得，即當然認定其無證據能力。而上開法律規定之立法理
      由略謂「至於人權保障及公共利益之均衡維護，如何求其
      平衡，因各國國情不同，學說亦是理論紛歧，依實務所見
      ，一般而言，違背法定程序取得證據之情形，常因個案之
      型態、情節、方法而有差異，法官於個案權衡時，允宜斟
      酌：(1)違背法定程序之情節。(2)違背法定程序時之主觀意
      圖。(3)侵害犯罪嫌疑人或被告權益之種類及輕重。(4)犯罪
      所生之危險或實害。(5)禁止使用證據對於預防將來違法取
      得證據之效果。(6)偵審人員如依法定程序有無發現該證據
      之必然性及(7)證據取得之違法對被告訴訟上防禦不利益之
      程度等各種情形，以為認定證據能力有無之標準，俾能兼
      顧理論與實際」等語，自可作為判斷本件違法取得之證據
      有無證據能力之參考。經查，此部分執法員警雖係對被告
      違法搜索，然被告乙○○經警方長期佈線監聽，執行時機
      之判斷及確實證據之掌握均非易事，加以本件已先合法扣
      得被告販入2 包海洛因，數量非少，被告乙○○住處疑有
      更多毒品藏放，推測應屬合情，且被告乙○○住處遭違法
      搜索所得之證物，與先經合法扣得之2 包海洛因毒品比較
      ，數量相對微少，是其因此對被告乙○○衍生之不利益亦
      屬較輕，該違法搜索之可非難性因此已有降低。況販賣第
      一級毒品於立法政策上除認此種犯行具有高度不法之內涵
      外，其嚴重戕害國民身心，更有不法暴利可圖，是欲確實
      防制，非以重典加身，難期其後效，故法定最輕本刑為無
      期徒刑，最重則可處死刑，足見其行為之處罰含有重大公
      共利益之維護目的在內；且本件在被告乙○○住處內查扣
      海洛因毒品合計達1 百餘公克，數量並非至微，若經轉手
      販賣或散布，對社會所生危害當屬鉅大。職故，如僅因員
      警執法疏誤，即認該處扣案之海洛因等物無證據能力，不
      免忽視此種重大公共利益之均衡維護。從而，扣案如附表
      一編號二、三所示之物固屬違法取得之證據，辯護意旨此
      部分所述是有其理，但依前引法律規定與上開說明，自應
      認該證據仍有證據能力，不宜遽予排除。
三、按被告以外之人於審判外之言詞或書面陳述，除法律有規定
    者外，不得作為證據，刑事訴訟法第159 條第1 項定有明文
    。其中所稱「法律有規定者」，分見於同法第159 條第2項
    至第159 條之5 各條項之規定，係依各該傳聞證據之性質為
    言詞供述或書面供述、供述來源或取得過程為何、有無正當
    理由致無從在審判中詰問或對質，及基於改良式當事人主義
    之精神，當事人或辯護人是否放棄其對質詰問權，而同意作
    為本案之證據等事由，據以排除傳聞法則之適用。本件公訴
    人提出證人乙○○、丁○○於警詢中之證述，因其等於本院
    審理時所為證述尚無明顯不符，是無採用為被告2 人論罪證
    據之必要。至其等於偵查中所為證述，均已依法具結，且其
    等陳述時心理狀態健全，又查無違法取證情事，依刑事訴訟
    法第159 條之1 第2 項規定，有證據能力。除上開業已說明
    之證據外，其他本判決引用之事證，被告2 人及辯護人於審
    理中均同意作為證據，本院審酌該等證據作成時並未預作假
    設，斟酌利害，亦無違法取得等情事，認以之作為證據應屬
    適當，依刑事訴訟法第159 條之5 第1 項之規定，俱得為證
    據。另關於臺灣大哥大及和信電訊股份有限公司之雙向通聯
    紀錄各1 份，係用話人於電話發（受）話時，電話公司之機
    房電腦即自動利用磁片記錄，並於固定時間將磁片之紀錄利
    用電腦列印，係單純之機械性紀錄，非為供述證據，故無傳
    聞法則之適用，本院又查無不得為證據之情況，故認有證據
    能力。至上開無證據能力之證據，或未經引據為被告犯罪之
    事證，如用為彈劾證人或被告陳述之憑信性證據，則無不可
    ，並非法所禁止，合先敘明。
貳、有罪部分：
一、認定事實之理由：
（一）被告乙○○部分：
      被告乙○○於本院審理中雖不否認於上開時、地販入海洛
      因毒品，且在其住處查獲物品均為其所有等事實，惟矢口
      否認有何販賣毒品犯行，辯稱：販入上開毒品都是要供自
      己施用，且伊平均不到1 小時就施用1 次，施用方法為肌
      肉注射及摻入香菸內吸食云云。經查：
   1、被告乙○○於95年5 月17晚上10時48分許，在其高雄市○○區○○路103 號5 樓之13住處，先與貨主甲○○以電話
      接洽、商談販入海洛因毒品等事宜，洽商確定毒品交易金
      額、數量後，至翌日凌晨零時24分許，在高雄市○○路、
      復興路附近又再度以電話確定被告乙○○駕駛車號後，一
      名甲○○指派或合作之不詳之人旋出現在被告乙○○所駕
      駛之車旁，確認身分無誤，該不詳之人即進入車內後座，
      被告乙○○先交付27萬元給該不詳之人，該人亦當場取出
      2 包海洛因毒品給被告乙○○，被告乙○○即將毒品放入
      預先準備好之LV皮包內，而完成販入毒品之交易過程等事
      實，業據被告乙○○於本院審理中自承無誤，並有上開接
      洽過程之通訊監察錄音譯文附卷可憑（見偵查卷第26、27
      頁）。而上開2 包毒品經送法務部調查局鑑定結果，均含
      第一級毒品海洛因成分（合計淨重674.59公克，空包裝總
      重48.84 公克），亦有法務部調查局調科壹字第220023
      480 號鑑定通知書、海巡署南巡局高雄市機動查緝隊扣押
      筆錄、扣押物品目錄表及查獲照片在卷足據，此部分事實
      自堪認定屬實。
   2、嗣被告乙○○將所販入之毒品攜回其光和大樓住處時，其
      與同行之被告丁○○在一樓警衛室前遭警依法逮捕後，經
      警進入被告乙○○在該大樓5 樓之13之住處內，另又扣得
      如附表一編號二所示之毒品共30包及附表一編號三所示之
      夾鍊袋、電子磅秤等物，其中30包毒品經送鑑定結果，亦
      均含第一級毒品海洛因成分（合計淨重119.00公克，空包
      裝重合計40.23 公克），此有法務部調查局調科壹字第22
      0023481 號鑑定通知書及上開扣押筆錄、扣押物品目錄表
      及查獲照片附卷可稽。依被告乙○○於警詢時供稱，上開
      物品均為其所有等語（見警卷第7 頁），且被告乙○○並
      未自陳有製造海洛因毒品之能力，或該些毒品係他人轉贈
      或基於其他特殊原因取得，而海洛因毒品價格昂貴，並非
      一般用以餽贈、轉讓友人之物品，縱或偶有發生，數量亦
      當甚少，然觀上址查獲之海洛因毒品數量高達119 公克，
      自無可能係受贈或無需任何代價而取得，是以被告乙○○
      上開住處內查獲之海洛因毒品，自係伊於不詳時、地向不
      詳之人所販入，應無可疑。
   3、按毒品於一定條件下固有醫療功能，然對人之身心具有傷
      害性，因施用種類、數量之不同，一般正常人體亦有不同
      之耐受劑量。依Clark's Analysis of Drugs and
      Poisons 一書第三版之記述：正常人之海洛因一般劑量為
      每4 小時施用5 至10毫克（純品），其最低致死劑量為
      200 毫克（若單次使用超過此劑量即有致命之可能性）…
      。惟久用成癮者對該等藥物產生耐藥性，其程度因個人體
      質、使用頻率與接觸時間之長短而異，可使其致死劑量增
      至數倍或數十倍以上。又人體每日可耐受之劑量，受當日
      使用次數、每次使用劑量、使用密集度及個人耐藥性等因
      素影響，依個案而異。密集使用可能因代謝不及造成體內
      囤積而使耐受量下降；單次使用則易因過量而中毒。此有
      行政院衛生署管制藥品管理局管檢字第0930009353號函文
      1 紙附卷可考（見本院卷第51頁）。查被告乙○○年紀為
      52歲，罹有糖尿病、胃潰瘍等疾病，此經被告乙○○於本
      院羈押訊問時自陳在卷（見本院卷第38頁）。又被告乙○○因肅清煙毒條例案件於86年9 月22日經入監服刑後，至
      89年12月14 日 始假釋出監，假釋期間交付保護管束，至
      93年10月11日保護管束期滿假釋未經撤銷等情，有臺灣高
      等法院被告前案紀錄表1 份在卷可查，是被告乙○○於上
      開3 年餘之時間內均未能施用毒品，自屬無疑，且保護管
      束期間因被告乙○○屬毒品案件列管對象，故若每日施用
      毒品而違反保護管束事項，必遭查驗而撤銷其假釋，然被
      告乙○○假釋既未經撤銷，顯見其假釋期間亦頗自持自制
      ，是難認有大量施用毒品之惡習，亦無可疑。準此以言，
      被告乙○○自93年12月14日假釋期滿後縱復有施用海洛因
      毒品習慣，因其已長達數年未有濫用毒品情形，衡情難以
      突然大量吸食，故應屬循序漸進而施用，又該期間距本件
      95 年5月18日之查獲時間僅約有1 年半，施用時間非長，
      亦應無「久用」而達高度成癮之可能。且如上述被告乙○○患有疾病，並非健壯年少之輩，難認其有特異於常人之
      處，是被告乙○○辯稱每日施用，施用頻率約不到1 小時
      1 次云云，本不足採信，且縱屬實情，其每次施用量必極
      為微小，若有超過上開一般正常人每日可耐受海洛因之最
      高劑量，亦應差距不大。綜此而論，上開衛生署函文所列
      科學參考數據等資料，於被告乙○○應有其適用。至該函
      文所列正常人體之每日施用量，並未區分施用方式，乃以
      人體實際吸收劑量為準據，是施用方式為何，並非所問，
      併予敘明。
   4、本件查獲被告乙○○販入之所有海洛因毒品共有32包，合
      計淨重高達793.59公克，純質淨重合計有377.70公克（即
      淨重793590毫克，純質淨重377700毫克），此有上開法務
      部調查局鑑定通知書2 紙附卷可佐。是依上開一般正常人
      施用海洛因毒品每日最高劑量約為60毫克，並以純質淨重
      計算結果，一般正常人約可施用6295天，換算約有17年，
      而海洛因毒品呈粉末狀，易受潮變質，仍須妥為保存，況
      上開毒品之純質淨重乃毒品扣案後經鑑定分析結果，被告
      乙○○販入毒品時無法加以精確檢驗，依其主觀認為所販
      入之毒品數量當非僅止於此，而係接近所販入之毒品淨重
      ，如此觀之，尤無可能係單純供己施用，是被告乙○○囤
      積可供其施用約17年之海洛因毒品，顯然有違常情，其辯
      稱供自己施用而販入上開毒品云云，不足採信。
   5、又被告乙○○於偵查中雖稱其經營中古電器買賣，平均月
      入約10餘萬元（見偵查卷第11頁），惟並未提出相關證據
      供本院參考，尚難遽予採信，且縱有此獲利，年收入亦不
      過百餘萬元，而本件當場查獲販入毒品之數量依上開通訊
      監察譯文及被告乙○○所稱，總價即有410 萬元，為被告
      乙○○將近4 年之淨收入，則依被告資力另扣除日常生活
      開銷、醫療等費用，如何另外應付此等龐大金額之毒品交
      易，顯有疑問。況上開毒品除在被告乙○○住處查獲之30
      包外，另外2 包合計淨重674.59公克之海洛因毒品係單次
      大量購入，並非分批逐次購入而累積之數量，且被告乙○○該次交易僅有能力先支付27萬元，並稱餘款將另以匯款
      支付（見偵查卷第11頁），亦可見被告乙○○並非富有多
      金之人，且其亦未陳稱有何其他收入獲利來源並提出相關
      事證供參，據此，被告乙○○如非以販入之毒品轉賣或以
      他法獲取利益，當不至於無謂囤積如此大量毒品，且亦無
      可能單次即販入高達410 萬元之毒品，是其確係基於營利
      之意圖而販入上開查獲之毒品，已甚灼然。
   6、按販賣毒品罪，不以販入之後復行賣出為構成要件，苟以
      營利為目的，將毒品販入或將之賣出，有一於此，犯罪即
      經完成，故以營利為目的而販入，縱尚未賣出；或以其他
      原因販入後始起意營利而賣出，均應屬販賣既遂（最高法
      院90年度台上字第1204號判決意旨參照），是綜上所述，
      本件被告乙○○係意圖營利而販入上開海洛因毒品，事證
      已臻明確，其犯行堪以認定。
（二）被告丁○○部分：
      被告丁○○於本院審理中雖不否認於上開時、地前往被告
      乙○○住處尋訪，並陪同被告乙○○駕車至六合路與復興
      路口，且於返回被告乙○○住處時，持該裝有海洛因毒品
      之LV皮包下車等事實，惟矢口否認有何持有第一級毒品之
      犯行，辯稱：當時我在車內很想睡覺，不知道發生什麼事
      ，我不知道LV皮包內是毒品云云。經查：
   1、本件被告乙○○販入毒品之聯繫交易經過，關於被告丁○○參與情形，依證人即被告乙○○於本院審理時證稱：「
      當天被告丁○○說要到我家聊天，他來我家時，剛好坐電
      梯到我5 樓住處之電梯口，那時我剛好要出去，我就約他
      跟我一起出去，他問我要做什麼，我說要找朋友」、「丁○○上車後坐在副駕駛座，在整個過程中他都沒有下車，
      我有下車2 次，1 次是下車打電話給甲○○，告訴他我到
      了，並告知我的車牌號碼，1 次是下車看對方來了沒有」
      等語（見本院卷第154-157 頁）。上開過程，與被告丁○○於偵查中陳稱「乙○○開車去六合路與復興路，叫我坐
      車上一下，他說要找人，他就下車，過幾分鐘後，他上車
      時，他沒有說去做何事」、「他下去打電話，他有報車牌
      號碼給另一個不認識的人」等語大致相合（見偵查卷第12
      、79頁）。準此，至少在被告乙○○出門後聯繫及確認毒
      品交易地點時，被告丁○○尚意識清醒，應無疑義。
   2、至本件有關被告乙○○當場交易毒品方式及經過，係甲○○指派或合作之不詳男子到場並確認身分後，由被告乙○○請其進入車內後座，雙方在車內交付毒品及金錢，2 包
      毒品並當場裝放在被告乙○○預先準備之LV皮包內，再置
      放在汽車排檔桿處等情，業經被告乙○○於警詢、偵查及
      本院審理時供陳明確，且前後陳述均無明顯歧異。按毒品
      交易查緝甚嚴，為趨吉避凶，首重機動、隱蔽，以求緊急
      應變並避免遭蒐證發現。查本件接洽過程係被告乙○○到
      場後再以電話確認，攜毒到場後進入車內交錢取貨，均符
      合上述毒品交易所謂機動性及隱蔽之及特性，是被告乙○○所陳述上開情節，並未違背常情，且其於本院審理時依
      證人身分具結所述亦大致相合（見本院卷第157 頁），是
      其上開陳述應符合事實。據此，被告丁○○既於被告乙○○交易毒品時身處車內，對該全盤過程自當有所瞭解。且
      該查獲2 包毒品係以透明塑膠袋包裝，此觀卷附查獲毒品
      照片自明，佐以被告丁○○有施用毒品前科，亦有臺灣高
      等法院被告前案紀錄表附卷供參，對該交易物品係屬海洛
      因之類之毒品，當無不知之理，是其於偵查中辯稱：「被
      告乙○○後來又開到三華飯店那邊，有一個男子來車旁跟
      他講話，我那時候坐在副駕駛座，但我沒有聽到他們說些
      什麼」云云（見偵查卷第79頁），於本院審理時另稱「當
      時因為很睏想睡覺，所以只知道被告乙○○有與別人說話
      ，至於說什麼話並不知道」云云，極力避免敘及交錢取貨
      之地點係在車上之事實，已有避重就輕，且被告丁○○遲
      至本院審理時始提出「想睡覺」之說法，而被告乙○○亦
      於本院審理時始稱被告丁○○當時想睡覺云云，無非事後
      卸責及迴護之詞，均無可信。
   3、被告丁○○既知悉該LV皮包內為海洛因毒品，竟於被告乙○○返回住處時，因被告乙○○停車而先持該LV皮包下車
      等候，其有與被告乙○○共同持有第一級毒品海洛因之犯
      意及事實已甚顯然，本件事證明確，被告丁○○持有第一
      級毒品之犯行，亦堪認定。
二、論罪科刑之理由：
（一）查海洛因係毒品危害防制條例第2 條第2 項第1 款所定之
      第一級毒品，不得販賣、持有。核被告乙○○所為，係犯
      毒品危害防制條例第4 條第1 項之販賣第一級毒品罪；被
      告丁○○所為，係犯同條例第11條第1 項之持有第一級毒
      品罪。被告乙○○意圖營利販入第一級毒品進而持有，其
      持有之低度行為應為販賣之高度行為所吸收，不另論罪。
      被告丁○○並非因受讓而持有第一級毒品，與被告乙○○
      有犯意聯絡與行為分擔，是應就被告丁○○持有第一級毒
      品部分論以共同正犯。至被告乙○○意圖營利而向甲○○
      販入毒品，該甲○○雖亦應成立販賣第一級毒品之罪，惟
      與被告乙○○為對向關係，其2 人販賣第一級毒品之犯意
      各別，並無證據資以認定其等就此部分犯行有犯意之聯絡
      ，並非共同正犯，起訴意旨認其2 人成立共同正犯，尚有
      誤會。再者，被告乙○○販入毒品之行為僅查獲1 次，惟
      其住處內查獲毒品數量頗鉅，亦堪認係自不詳之人於不詳
      時、地所販入，且亦有營利之意圖，已如前述，惟尚無證
      據足以明確認定其主觀上係基於概括犯意為之，或係以接
      續之單一犯意而為，是依「有疑唯利被告」之證據法則，
      被告乙○○先後販入第一級毒品之行為應論以接續犯，為
      包括一罪。另被告丁○○持有之第一級毒品數量高達6 百
      餘公克，已遠逾5 公克以上，依毒品危害防制條例第11條
      第4 項、行政院93年1 月7 日發布轉讓持有毒品加重其刑
      之數量標準第2 條第1 項第1 款之規定，應加重其刑。另
      被告乙○○、丁○○2 人均有如事實欄所載有期徒刑執行
      完畢之前科紀錄，此有臺灣高等法院被告前案紀錄表2 份
      在卷可考，其等於有期徒刑執行完畢後5 年內，再故意犯
      本件最重法定本刑為有期徒刑以上之罪，無論依修正前刑
      法第47條或修正後第47條第1 項之規定，均構成累犯（刑
      法部分條文業於95年7 月1 日修正公布施行，關於累犯成
      立要件之規定已有變動），尚不生行為後法律有變更而應
      比較新舊法之問題，是應逕行適用裁判時之刑法第47條第
      1 項規定，就被告乙○○所犯法條之罰金刑部分（無期徒
      刑及死刑依法不得加重），加重其刑，就被告丁○○之部
      分，亦加重其刑，並遞加重之。
（二）審酌毒品戕害人身至深且鉅，現代國家無不採嚴厲手段防
      止其氾濫、擴散，蓋其氾濫結果不僅嚴重侵蝕社會人心，
      影響社會治安，更使無數家庭因而破毀，危害難以估計。
      被告乙○○明知其害，仍貪圖不法利得，進而大量販入海
      洛因毒品，本件查獲32包海洛因合計淨重高達793.59公克
      ，數量頗鉅，行為至屬不該；被告丁○○明知被告乙○○
      係販入海洛因毒品，猶於事後代為持有，雖未能證明成立
      販賣之共同正犯，但該持有之毒品數量非少，亦應嚴其刑
      責，並考量其等犯後均飾詞卸責，未見悔意等一切情狀，
      就被告乙○○部分，量處無期徒刑，並依刑法第37條第1
      項之規定，併宣告褫奪公權終身；就被告丁○○部分，量
      處有期徒刑10月，以資懲儆。
（三）扣案如附表一所示物品，均為被告乙○○所有，業據其供
      承在卷，其中之海洛因毒品合計有32包，均鑑定確實含第
      一級毒品海洛因成分（合計淨重793.59公克），已見前述
      ，應依毒品危害防制條例第18條第1 項前段宣告沒收銷燬
      之。至鑑驗耗用之毒品既已滅失，自無庸宣告沒收銷燬，
      附此敘明。另毒品之包裝袋32只、扣案如附表一所示之LV
      皮包1 只及手機1 具（OKWAP 藍色手機，含門號00000000
      00之SIM 卡），為被告乙○○供本件販賣毒品所用之物，
      0 號、1 號、2 號及4 號之夾鍊袋各1 包及包覆毒品之外
      包裝夾練袋1 只，因被告乙○○既以販毒營利，該電子磅
      秤乃毒品秤重計量所需，應已經使用，各種大小之夾鍊袋
      乃分裝包覆毒品之用，亦應無疑，是均堪認定與本件被告
      乙○○販賣毒品直接相關，是上開直接包覆毒品之夾鍊袋
      32只及外包裝之夾鍊袋1 只共計33只、LV皮包1 只、手機
      1 具及電子磅秤等物，應依毒品危害防制條例第19條第1
      項之規定予以宣告沒收；0 號、1 號、2 號及4 號之空夾
      鍊袋各1 包，既未經使用，而為被告乙○○預備供販賣毒
      品所用之物，爰依刑法第38條第1 項第2 款之規定，宣告
      沒收。至車牌號碼「**-8193 」號之汽車為被告乙○○兒
      子所有，其他扣案物核與本案無直接相關，故均不予宣告
      沒收，併此敘明。
肆、不另為無罪諭知部分：
一、被告丁○○被訴共同販賣第一級毒品部分：
（一）公訴意旨另以：被告丁○○與被告乙○○共同前往販入海
      洛因毒品，與被告乙○○有意圖營利之共同犯意聯絡，2
      人為販賣第一級毒品之共同正犯等語。
（二）按犯罪事實應依證據認定之，無證據不得認定犯罪事實。
      不能證明被告犯罪者，應諭知無罪之判決。刑事訴訟法第
      154 條第2 項、第301 條第1 項分別定有明文。又認定犯
      罪事實之證據，固不以直接證據為限，惟以情況證據（即
      間接證據）斷罪時，尤須基於該證據在直接關係上所可證
      明之他項情況事實，本乎推理作用足以確證被告有罪，方
      為合法，不得徒憑主觀上之推想，將一般經驗上有利被告
      之其他合理情況逕予排除。本件公訴人指訴被告丁○○與
      被告乙○○共同涉犯販賣第一級毒品海洛因罪嫌，係以被
      告丁○○與被告乙○○共同前往上開地點販入毒品，並在
      被告乙○○住處樓下警衛室前，當場扣得被告丁○○持有
      之LV皮包內有2 包海洛因為其主要之論據。被告丁○○於
      本院審理中雖不否認與於上開時、地與被告乙○○同行，
      並在光和大樓樓下警衛室前查扣之LV皮包為其持有之事實
      ，惟堅決否認有何販賣海洛因毒品之罪嫌，辯稱：我當時
      是剛好去找被告乙○○聊天，被告乙○○要出去，我就跟
      他一起出去，我並不知道他要去哪裡，在六合路與復興路
      口時，我因為想睡覺，只看到一名男子走到車子旁邊與被
      告乙○○講話，但他們做什麼事我不曉得，後來要回到被
      告乙○○在光和大樓的住處時，因被告乙○○要停車，才
      叫我先下車並幫他拿該LV皮包，我不知道皮包內是海洛因
      等語。經查：
   1、本件查獲經過，係警調人員依法監聽被告乙○○行動電話
      時，獲知被告乙○○與「甲○○」約好毒品交易地點，即
      將進行交易，遂緊急埋伏跟監而一舉破獲。依檢察官所核
      發卷附通訊監察書觀之，其監聽對象均僅有被告乙○○一
      人，並無被告丁○○之相關通聯紀錄或監聽譯文可供佐參
      ，則本件自始並未以被告丁○○為偵查對象，應無疑問。
      而卷內通訊監察譯文記載有關與「甲○○」聯繫販入毒品
      事宜，自形式上觀察，亦均只見被告乙○○一人之對話內
      容，並未同時發現有被告丁○○參與其中之關係內容，準
      此以言，被告丁○○在本件被告乙○○販入毒品之前階段
      之聯繫、商談等經過，並無事證證明參與其中。
   2、被告丁○○與被告乙○○共同至六合路與復興路口之事實
      ，被告丁○○並未否認，而其辯稱當時因很睏想睡覺，所
      以不知道發生了什麼事，亦不知道該LV皮包內有毒品海洛
      因毒品云云，所述不值憑信，業已指駁如上。惟查：關於
      被告乙○○在六合路與復興路附近販入毒品之經過，其預
      先準備LV皮包以便置放毒品、撥打電話給「甲○○」指派
      之人確認到場並告知車號、交付預先準備之金錢乃至販入
      毒品後將2 包海洛因放入LV皮包內等情節，均係由被告乙○○一人獨力完成，其時被告丁○○始終坐在該車內副駕
      駛座，並未下車等情，業經證人即被告乙○○於本院審理
      中證述明確，與被告丁○○此部分所為辯解大致相合。雖
      被告丁○○辯稱不知被告乙○○當時在進行毒品交易一節
      ，係避重就輕圖卸之詞，難以採信，然依上開全盤毒品交
      易經過，亦僅能證明被告丁○○知悉被告乙○○係在進行
      海洛因毒品之交易，關於交易之確實金額、數量等重要事
      項，即乏相當證據足供佐證。
   3、公訴人認被告丁○○應知悉被告乙○○交付持有之LV皮包
      內為海洛因毒品一節，依前開論證，固屬無誤，然被告丁○○既僅知悉該LV皮包內為毒品，至該毒品販入前相關交
      易價金、數量之商議，均無證據供參；關於當天交易毒品
      之經過情節，固有在場，但亦未發現有直接參與之事實，
      由是以觀，被告丁○○是否知悉被告乙○○當日交易毒品
      之數量如此龐大？又是否與被告乙○○有共同販賣毒品以
      營利之意圖？在在不能無疑。是公訴人以被告乙○○確有
      將鉅量毒品交給被告丁○○持有，被告丁○○亦知悉所持
      有者係毒品等情，即推認被告丁○○與被告乙○○有共同
      販賣毒品之犯意聯絡，所舉事證尚有不足，被告丁○○辯
      稱未與被告乙○○共同販賣海洛因毒品等語，尚非不可採
      信。
   4、綜上所述，本件並無積極證據足資證明被告丁○○有何公
      訴人所指之上開共同販賣第一級毒品之犯行，依卷內其他
      事證，亦無法本於邏輯法則與經驗法則認定被告丁○○涉
      有上開被訴販賣海洛因之犯行，是其此部分之犯罪應屬不
      能證明，揆諸前引法文及判例意旨，本應為被告丁○○無
      罪之諭知，惟公訴人所指被告丁○○販賣第一級毒品之犯
      行，與上開經論罪科刑之持有第一級毒品犯行間，有高度
      行為與低度行為之吸收關係，為實質上一罪，故不另為無
      罪之諭知，附此敘明。
二、被告二人被訴共同運輸第一級毒品部分：
（一）公訴意旨另以：被告乙○○與丁○○共同販入毒品後，將
      該毒品運輸離開現場，至光和大樓被告乙○○住處樓下警
      衛室為警當場查獲，因認被告二人均涉有運輸第一級毒品
      之罪嫌等語。
（二）按毒品危害防制條例第4 條第1 項之運輸毒品罪，「不以
      國外輸入國內或國內輸出國外為限，其在國內運輸者亦屬
      之；零星夾帶或短途持送得斟酌實際情形依持有煙毒罪論
      科」（司法院36年院解字第3541號解釋意旨參照）、「院
      解字第3541號解釋係指無運輸或販賣之意圖單純持有煙毒
      者而言，並非謂凡零星夾帶或短途持送煙毒者，不問其犯
      意如何概論以持有煙毒之罪」（司法院37年院解字第3853
      號解釋意旨參照）。又所謂「運輸」，係指本於運輸意思
      而搬運輸送而言，倘其有此意圖者，一有搬運輸送之行為
      犯罪即已成立，並非以運抵目的地為完成犯罪之要件。而
      運輸毒品罪，並不以兩地間毒品直接搬運輸送移轉存置於
      特定地點為限，其以迂迴、輾轉方法，利用不相同之運輸
      工具、方法，將特定之毒品移轉運送至終極目的地者，其
      各階段之運送行為，均不失為「運輸」行為之一種（92年
      度台上字第5426號判決要旨參照）。換言之，所謂「運輸
      」毒品，行為人主觀上須有「運輸」之犯意，客觀上須有
      搬運輸送之行為，始克相當，至毒品數量多寡、異地輸送
      距離長短或搬運方法、搬運工具等客觀事實，均僅能供作
      參考，並非判斷運輸毒品罪成罪與否之要件。
（三）本件被告乙○○販入海洛因毒品之經過，係在其光和大樓
      住處與賣主「甲○○」聯繫接洽後，再與被告丁○○二人
      共同前往上開地點進行交易，於取得扣案LV皮包內之2 包
      毒品後，旋即駕駛原來車輛返回其光和大樓住處，依其整
      體過程觀察，被告乙○○販入毒品、交款取貨乃至返回住
      處，係一單純販入毒品後返回住家之行為，並非另前往其
      他地方，亦未發現另有其他目的（例如家中有下遊貨主等
      待取貨）而返回住處，是無論其販入毒品數量多寡，被告
      乙○○完成交易後返回住處之行為，難認係另有運輸上開
      毒品之犯意，是不能以本件查獲2 包海洛因毒品合計高達
      約674 公克，即遽認被告乙○○另涉犯運輸第一級毒品之
      罪。至被告丁○○雖知悉被告乙○○當時係販入第一級毒
      品，嗣後並有持有之事實，然其既僅與被告乙○○一同返
      回原來出發之住處，且無其他事證足認被告丁○○另有轉
      運輸送之目的，自亦不得令負運輸第一級毒品之罪責。
（四）綜上所述，被告二人固有將海洛因毒品搬運返回被告乙○○住處之客觀事實，但主觀上尚無證據證明另有運輸之犯
      意，公訴人就此部分所舉事證尚存有合理之懷疑，不能使
      本院獲致有罪判決之確切心證，揆諸前引法條規定，被告
      二人被訴共同運輸第一級毒品犯行部分，本均應為無罪之
      諭知，惟公訴人起訴法條雖記載被告二人有共同運輸第一
      級毒品之罪，然並未聲請就販賣與運輸二罪予以分論併罰
      ，且依起訴事實及上開所認定之犯罪事實，該運輸第一級
      毒品罪如果成立，與販賣第一級毒品之犯行間應具有方法
      、目的之牽連關係，依修正前刑法第55條（現已刪除）之
      規定，為牽連犯之裁判上一罪關係，爰不另為無罪之諭知
      ，併此敘明。
據上論斷，應依刑事訴訟法第299 條第1 項前段、毒品危害防制
條例第4 條第1 項、第11條第1 項、第4 項、第18條第1 項前段
、第19條第1 項，刑法第11條、第28條、第47條第1 項、第37條
第1 項、第38條第1 項第2 款，判決如主文。
本案經檢察官丙○○到庭執行職務。
中    華    民    國    95    年    11    月    30    日
            鳳山刑事第二庭  審判長法  官  黃建榮
                                  法  官  洪珮婷
                                  法  官  李嘉益
以上正本證明與原本無異。
如不服本判決，應於收受送達後10日內向本院提出上訴書狀。
中    華    民    國    95    年    11    月    30    日
                                  書記官  郭南宏
附錄本案論罪科刑法條全文：
毒品危害防制條例第4條
製造、運輸、販賣第一級毒品者，處死刑或無期徒刑；處無期徒
刑者，得併科新臺幣1 千萬元以下罰金。
製造、運輸、販賣第二級毒品者，處無期徒刑或7 年以上有期徒
刑，得併科新臺幣7 百萬元以下罰金。
製造、運輸、販賣第三級毒品者，處5 年以上有期徒刑，得併科
新臺幣5 百萬元以下罰金。
製造、運輸、販賣第四級毒品者，處3 年以上10年以下有期徒刑
，得併科新臺幣3 百萬元以下罰金。
製造、運輸、販賣專供製造或施用毒品之器具者，處1 年以上7
年以下有期徒刑，得併科新臺幣1 百萬元以下罰金。
前五項之未遂犯罰之。
毒品危害防制條例第11條
持有第一級毒品者，處3 年以下有期徒刑、拘役或新臺幣5 萬元
以下罰金。
持有第二級毒品者，處2 年以下有期徒刑、拘役或新臺幣3 萬元
以下罰金。
持有專供製造或施用第一、二級毒品之器具者，處1 年以下有期
徒刑、拘役或新臺幣1 萬元以下罰金。
持有毒品達一定數量者，加重其刑至二分之一，其標準由行政院定之。
附表一：
┌──┬─────┬──────────┬──────────┐
│編號│名稱      │數量                │備註                │
├──┼─────┼──────────┼──────────┤
│一  │海洛因    │2包（合計淨重674.59 │在高雄市○○區○○路│
│    │          │公克）              │103號（光和大樓）警 │
│    │          │                    │衛室前自被告丁○○身│
│    │          │                    │上查扣              │
├──┼─────┼──────────┼──────────┤
│二  │海洛因    │30包（合計淨重119.00│在高雄市○○區○○路│
│    │          │公克）              │103 號（光和大樓）5 │
│    │          │                    │樓之13被告乙○○住處│
│    │          │                    │內查扣              │
├──┼─────┼──────────┼──────────┤
│三  │0號夾鍊袋 │1包                 │同上址查獲，預備包裝│
│    │          │                    │海洛因毒品之用      │
│    ├─────┼──────────┼──────────┤
│    │1 號夾鍊袋│1包                 │同上                │
│    ├─────┼──────────┼──────────┤
│    │2 號夾鍊袋│1包                 │同上                │
│    ├─────┼──────────┼──────────┤
│    │4 號夾鍊袋│1包                 │同上                │
│    ├─────┼──────────┼──────────┤
│    │夾鍊袋    │1只                 │查獲地點同上。即毛重│
│    │          │                    │5.9 公克之8 小包海洛│
│    │          │                    │因毒品之外包裝，為供│
│    │          │                    │販賣海洛因之用。    │
│    ├─────┼──────────┼──────────┤
│    │包覆毒品之│32只（合計總重89.07 │查獲地點30只部分同上│
│    │夾鍊袋    │公克）              │，其他2 只在光和大樓│
│    │          │                    │一樓警衛室前。均為供│
│    │          │                    │販賣海洛因之用。    │
│    ├─────┼──────────┼──────────┤
│    │電子磅秤  │1台                 │查獲地點同上。為供販│
│    │          │                    │賣海洛因之用        │
│    ├─────┼──────────┼──────────┤
│    │LV皮包    │1只                 │裝放編號一之毒品。供│
│    │          │                    │販賣海洛因之用。    │
│    ├─────┼──────────┼──────────┤
│    │手機      │1具                 │機型OKWAP 藍色，含門│
│    │          │                    │號0000000000之SIM 卡│
│    │          │                    │1 張。供聯絡販賣海洛│
│    │          │                    │因之用。            │
└──┴─────┴──────────┴──────────┘
附表二：通訊監察書及譯文對照
┌──┬───────────────┬────────────┬─────┬───┬───┐
│編號│        文  號                │      監 察 期 間       │ 監聽電話 │本院卷│有無譯│
│    │                              │                        │          │頁數  │文    │
├──┼───────────────┼────────────┼─────┼───┼───┤
│ 1  │94年雄檢博水聲監字第000782號  │94年6月28日上午10時起至 │0000000000│108   │      │
│    │                              │94年7月27日上午10時止   │          │      │      │
├──┼───────────────┼────────────┼─────┼───┼───┤
│ 2  │94年雄檢博水聲監續字第001006號│94年7月26日上午10時起至 │0000000000│252   │      │
│    │                              │94年8月24日上午10時止   │          │      │      │
├──┼───────────────┼────────────┼─────┼───┼───┤
│ 3  │94年雄檢博水聲監續字第001249號│94年8月23日上午10時起至 │0000000000│254   │      │
│    │                              │94年9月21日上午10時止   │          │      │      │
├──┼───────────────┼────────────┼─────┼───┼───┤
│ 4  │94年雄檢博水聲監續字第001567號│94年9月20日上午10時起至 │0000000000│256   │  ◎  │
│    │                              │94年10月29日上午10時止  │          │      │      │
├──┼───────────────┼────────────┼─────┼───┼───┤
│ 5  │94年雄檢博水聲監續字第001905號│94年10月18日上午10時起至│0000000000│258   │  ◎  │
│    │                              │94年11月16日上午10時止  │          │      │      │
├──┼───────────────┼────────────┼─────┼───┼───┤
│ 6  │94年雄檢博水聲監續字第002256號│94年11月15日上午10時起至│0000000000│260   │  ◎  │
│    │                              │94年12月14日上午10時止  │          │      │      │
├──┼───────────────┼────────────┼─────┼───┼───┤
│ 7  │94年雄檢博水聲監續字第002577號│94年12月13日上午10時起至│0000000000│262   │  ◎  │
│    │                              │95年1月11日上午10時止   │          │      │      │
├──┼───────────────┼────────────┼─────┼───┼───┤
│ 8  │94年雄檢博水聲監字第002764號  │94年12月27日上午10時起至│0000000000│106   │  ◎  │
│    │                              │95年1月25日上午10時止   │          │      │      │
├──┼───────────────┼────────────┼─────┼───┼───┤
│ 9  │95年雄檢博水聲監續字第000121號│95年1月10日上午10時起至 │0000000000│264   │  ◎  │
│    │                              │95年2月8日上午10時止    │          │      │      │
├──┼───────────────┼────────────┼─────┼───┼───┤
│ 10 │95年雄檢博水聲監字第000124號  │95年1月10日上午10時起至 │0000000000│104   │      │
│    │                              │95年2月8日上午10時止    │          │      │      │
├──┼───────────────┼────────────┼─────┼───┼───┤
│ 11 │95年雄檢博水聲監續字第000349號│95年1月24日上午10時起至 │0000000000│240   │  ◎  │
│    │                              │95年2月22日上午10時止   │          │      │      │
├──┼───────────────┼────────────┼─────┼───┼───┤
│ 12 │95年雄檢博水聲監續字第000462號│95年2月7日上午10時起至  │0000000000│266   │  ◎  │
│    │                              │95年3月8日上午10時止    │          │      │      │
├──┼───────────────┼────────────┼─────┼───┼───┤
│ 13 │95年雄檢博水聲監續字第000659號│95年2月21日上午10時起至 │0000000000│242、 │  ◎  │
│    │                              │95年3月22日上午10時止   │0000000000│274   │      │
├──┼───────────────┼────────────┼─────┼───┼───┤
│ 14 │95年雄檢博水聲監續字第000833號│95年3月6日上午10時起至  │0000000000│268   │  ◎  │
│    │                              │95年4月4日上午10時止    │          │      │      │
├──┼───────────────┼────────────┼─────┼───┼───┤
│ 15 │95年雄檢博水聲監續字第001020號│95年3月21日上午10時起至 │0000000000│244、 │  ◎  │
│    │                              │95年4月19日上午10時止   │0000000000│276   │      │
├──┼───────────────┼────────────┼─────┼───┼───┤
│ 16 │95年雄檢博水聲監續字第001203號│95年4月4日上午10時起至  │0000000000│270   │  ◎  │
│    │                              │95年5月3日上午10時止    │          │      │      │
├──┼───────────────┼────────────┼─────┼───┼───┤
│ 17 │95年雄檢博水聲監續字第001379號│95年4月18日上午10時起至 │0000000000│113-1 │  ◎  │
│    │                              │95年5月17日上午10時止   │0000000000│278   │      │
├──┼───────────────┼────────────┼─────┼───┼───┤
│ 18 │95年雄檢博水聲監續字第001488號│95年5月2日上午10時起至  │0000000000│113-3 │  ◎  │
│    │                              │95年5月30日上午10時止   │          │      │      │
├──┼───────────────┼────────────┼─────┼───┼───┤
│ 19 │95年雄檢博水聲監續字第001709號│95年5月16日上午10時起至 │0000000000│248、 │  ◎  │
│    │                              │95年6月14日上午10時止   │0000000000│280   │      │
└──┴───────────────┴────────────┴─────┴───┴───┘


司法院資訊處製作；財團法人民間司法改革基金會備份。
